Contact

Téléphone: +213666275365

Courriel : <u>arezkitalatizi@yahoo.com</u> Date de naissance : 11/06/1991

Adresse: Tizi Ouzou, Algérie

LinkedIn: https://www.linkedin.com/in/arezki-talatizi-

911673a4/

Arezki TALATIZI

Analyste-Développeur Python

Objectifs professionnels

En tant qu'Analyste-Développeur spécialisé en Odoo et Python, je souhaite mettre à profit mon expertise pour concevoir et développer des solutions personnalisées et innovantes. Mon objectif est d'optimiser les processus métiers et de garantir une intégration fluide des systèmes, tout en contribuant à l'évolution technologique des entreprises à travers une approche basée sur l'analyse fonctionnelle et le développement sur mesure.

Publications

Contrôle des message prévisions météorologique « JAMA, VOL, 6, 89-92, 2022 »
Les prévisions d'aérodrome (TAF) est un message décrivant les conditions prévues sur un aérodrome, dans un rayon de 8 kilomètres autour du point de référence, élaboré par le prévisionniste. Il a pour but d'informer les usagers de l'occurrence possible ou de la variation de certains phénomènes signif

Lien: https://www.linkedin.com/feed/update/urn:li:activity:7181161468652867585/.

Contrôle des données et messages météorologie « JAMA, VOL. 7, 96-100, 2023. »
Les observations sont la matière première utilisée par le météorologiste pour prévoir le temps, et par le climatologue pour étudier le climat. Elles sont utilisées comme des données d'entrée pour les modèles numériques de prévision et déterminent aussi la qualité et la performance de ces modèles.

Lien: <a href="https://www.linkedin.com/posts/arezki-talatizi-911673a4_contr%C3%B4le-des-donn%C3%A9es-et-messages-m%C3%A9t%C3%A9orologiques-activity-7181156856319356928-ybPf/?utm_source=share&utm_medium=member_desktop

Logiciel d'observation des phénomènes météorologiques « JAMA, VOL. 5, 49-55, 2021 »
 Logiciel d'observation des phénomènes métrologiques (OPM) visant à apporter un soutien à l'observateur quant à la rédaction, le contrôle et la transmission des messages d'observation en surface, ainsi que les messages climatologiques dont le format de rédaction et numérisations et vers zéro papier.

Lien: <a href="https://www.linkedin.com/posts/arezki-talatizi-911673a4_logiciel-dobservation-des-ph%C3%A9nom%C3%A8nes-m%C3%A9t%C3%A9orologiques-activity-7181155368746545152-LsdS?utm source=share&utm medium=member desktop

COMPETENCES

Langages: Python, JAVA, PHP, HTML/CSS, JS, Bash, Shell, Wlangage, Arduino.

Frameworks: Django, Odoo, Express JS.

Méthodologies de Management de projet : méthode agile, méthode traditionnelle,

Outils de gestion de projet : jira, MS-project,

Outils d'organisation et collaboration : Suite Microsoft, Zoom, Teams, Slack, Discord. **Logiciels :** Windev, WordPress, Eclipse, SQL server, DreamWeaver, PhpMyAdmin, MySQL,

NetBeans, Eclipse, PostgreSQL, WAMP...

Bases de données : PostgreSQL, MYSQL, SQLITE

Systèmes d'exploitation: Windows Server, Ubuntu, Kali Linux, Almalinux.

Réseaux: Modèle OSI, VPN, VLAN, Adressage IP, TCP/IP, UDP.

Langues :

Français: Maîtrise.

Anglais: intermédiaire.

Arabe: Maîtrise complète.

Kabyle: Langue maternelle.

EXPÉRIENCE PROFESSIONNELLE

COMPOS SOLUTIONS

Février 2024 – Actuel

Alger, Algérie

Analyste Développeur

- Analyse des besoins fonctionnels et élaboration de cahiers des charges.
- Concevoir et développement des modules personnalisés pour étendre les fonctionnalités d'Odoo en utilisant le langage de programmation Python et les technologies associées (XML, JavaScript, HTML/CSS).
- Maintien et optimisation des systèmes ERP pour répondre aux exigences métier.

Météo Algérie ONM

Février 2024 à Mai 2024 Alger, Algérie

Chef de Service

- Rédiger des cahiers des charges des futurs projets ;
- Supervision du service IT et coordination des projets de développement
- Analyser et recueillir les besoins des collègues et les utilisateurs finaux;
- Gérer et développer les plateformes existantes de l'organisation.
- Fournir aux utilisateurs, aux collègues le support et l'accompagnement reliés aux plateformes;
- Assurer la formation des utilisateurs.

Février 2023 à Janvier 2024

Responsable Cellule de Développement Informatique

- Supervision de l'équipe de développement et gestion des projets liés aux prévisions météorologiques numériques.
- Développement d'une application web pour l'observation météorologique en temps réel (Bash, Python, Django, PostgreSQL).
- Rédiger les exigences fonctionnelles, du cahier des charges du projet et des tests.
- Mettre en place la stratégie du système d'information, interfaces et outils de communication.
- Participe au projet de jumelage avec l'Union européenne pour améliorer les produits de l'ONM.
- Automatisation des contrôles des données météorologiques

Ingénieur d'État en Développement Informatique

- Accompagner les projets digitaux liés à l'activité e-commerce avec l'équipe.
- Développement d'une application web pour la génération d'attestations météorologiques à partir de différentes sources de données (Django utilisation (pandas), Template HTML).
- Développement d'une application web pour le contrôle des scores des messages prévision météorologique) avec (Korn Shell et base de données PostgreSQL La partie de contrôle et sauvegarde des données et la partie deux application web (PYTHON, Django et HTML, CSS, JS, PostgreSQL).
- Développement d'un site web pour la transmission et traitement des données météorologiques (Django, HTML, JS et CSS, PostgreSQL).
- Développement d'un site web pour la vérification des scores des modèles de prévisions avec (Django, HTML, JS et CSS, PostgreSQL).
- Développement d'un Progiciel d'observation météorologique (OPM) avec WinDev et avec la base de données des observations pour 80 stations dans toutes les willayas, Ce produit de l'ONM est issu du projet intitulé Mise en œuvre d'un progiciel d'automatisation de l'observation météorologique au niveau des stations Synoptiques de l'ONM. (Automatisation touts les taches de la station).
- Développement de modules pointage Odoo 13
- Suivre et gérer les solutions digitales existantes.
- Participer à la validation des différents plans de test des solutions existantes
- Supporter, conseiller et accompagner les utilisateurs des solutions digitales de la direction et participer dans la tâche helpdesk.
- Diagnostique les pannes et les dysfonctionnements liés aux solutions existantes.
- Discuter des nouveaux projets de la direction et rédiger les cahiers des charges appropriés

STAGMA Construction

Février 2016 - Septembre 2016

Alger, Algérie

Administrateur Réseaux et Sécurité Informatique

- Administration des réseaux et sécurité informatique.
- Installation de serveurs Windows et Ubuntu, mise en place de parefeux et solutions de sécurité.
- Intervention sur les problèmes de support technique à tous les niveaux dans le parc.

Freelance

Septembre 2017 - Avril 2019

Analyste développeur

- Analyse et Développement d'une application avec un boitier électronique pour les jeux de quiz avec JAVA, Arduino.
- Analyse et Développement d'une application avec WinDev pour clinique privée (gestion des patients).
- Maintenance d'un Magasin en ligne avec Opencart.
- Développement dune application web pour contrôlée les ascenseurs.

FORMATION

Diplôme :

- Master 2 en Réseaux, Mobilités et Systèmes Embarqués (Équivalent Maitrise)
 Université UMMTO, 2014/2015.
- Licence en Informatique (Équivalent BAC)
 Université UMMTO, 2012/2013

Attestations:

- Formation PostgreSQL Avancée.
- Attestation d'Anglais (Niveau 2).

Voyages et Missions

- Qatar « Expérience professionnelle »
- Ukraine.
- Finlande « Mission professionnelle ONM ».
- Mission pour assurer la formation des utilisateurs de l'Office national de la météorologie à travers tout le territoire algérien.

CENTRES D'INTÉRÊT

Natation, Voyages, lecture, bénévolat, Agriculture, Construction, peinture, aventures,

Qualités Personnelles

Créativité, adaptabilité, gestion du stress, sens des responsabilités, bonnes compétences en communication.